【裁判字號】    89,訴,1875
【裁判日期】    890914
【裁判案由】    損害賠償
【裁判全文】
臺灣臺中地方法院民事判決  八十九年訴字第一八七五號
    原      告  甲○○
    被      告  丙○○
    兼訴訟代理
    人          乙○○  住台中.
右當事人間請求損害賠償事件，本院判決如左：
    主    文
被告應給付原告新台幣貳拾萬元，及自民國八十九年九月一日起至清償日止按週年利
率百分之五計算之利息。原告其餘之訴駁回。
訴訟費用由被告負擔五分之一，餘由原告負擔。
本判決原告勝訴部分於原告以新台幣柒萬元為被告供擔保後，得假執行。
原告其餘假執行之聲請駁回。
    事    實
甲、原告方面：
  一、聲明：被告應給付原告新台幣壹佰萬元，及自起訴狀繕本送達翌日起至清償日
      止，按週年利率年息百分之五計算之利息。並陳明願供擔保請准為假執行之宣
      告。
  二、陳述：被告乙○○、丙○○係於民國（下同）八十七年十一月十五日晚上八時
      許，在花蓮市○○○街五十一號，因與原告起糾葛，竟共同基於傷害之犯意，
      共同毆打原告，致原告受有頭頂血腫、右臉瘀腫、前胸瘀青、右大腿腫之傷害
      。原告因前揭頭部傷害，致每日頭痛，終日無法安定，爰依民法第一百八十四
      條、第一百九十五條之規定，請求精神上慰撫金一百萬元。
  三、證據：提出診斷證明書乙份為證。
乙、被告方面：
  一、聲明：駁回原告之訴。
  二、陳述：原告先罵我，我才會打他，原告頭痛係因先前受傷過，所請求賠償之金
      額太高。
丙、本院依職權調取本院八十八年度易字第三一六五號、台灣高等法院八十九年度上
    易字第四三三號刑事判決書。
    理    由
一、本件原告主張：被告乙○○、丙○○於八十七年十一月十五日晚上八時許，在花
    蓮市○○○街五十一號，因與原告起糾葛，竟共同基於傷害之犯意，共同毆打原
    告，致原告受有頭頂血腫、右臉瘀腫、前胸瘀青、右大腿紅腫之傷害，刑事部份
    被告乙○○、丙○○經各判處有期徒刑三月之事實，為被告所不爭執，有診斷證
    明書、本院八十八年度易字第三一六五號、台灣高等法院八十九年度上易字第四
    三三號刑事判決書在卷足稽，堪信原告之主張為真實。
二、按因故意或過失，不法侵害他人之權利者，負損害賠償責任；數人共同不法侵害
    他人之權利者，連帶負損害賠償責任；不法侵害他人之身體者，被害人雖非財產
    上之損害，亦得請求賠償相當之金額，民法第一百八十四條第一項前段、第一百
    八十五條第一項前段、第一百九十五條第一項前段分別定有明文。原告為被告所
    共同毆傷，肉體、精神自感痛苦，故其依上開侵權行為之規定，請求被告連帶賠
    償侵害身體之非財產上損害，自屬有據。經查，原告為國小畢業，以餐廳打工為
    生，收入不定，被告乙○○國中畢業，患有小兒麻痺症，以擺攤為生，被告丙○
    ○高中畢業，為家庭主婦，育有二子，本院爰審酌兩造上開身分、地位、經濟狀
    況，及因上開傷害肉體精神所受之痛苦等一切情狀，認原告請求被告賠償一百萬
    元之侵害身體非財產上損失，顯然過高，應予核減為二十萬元，方屬公允，逾此
    數額之請求，為無理由。
三、綜上所述，原告請求被告賠償精神慰撫金二十萬元，及自被告到庭為言詞辯論之
    翌日即八十九年九月一日（因原告起訴未附起訴狀繕本，無法送達起訴狀繕本，
    故被告到庭為言詞辯論當日始發生催告之效力）起至清償日止按週年利率百分之
    五計算之利息，洵屬有據，應予准許；原告逾此部分之主張，為無理由，應予駁
    回。
四、原告陳明願供擔保，聲請宣告假執行，經核其勝訴部份，核無不合，爰酌定相當
    之擔保金額宣告之；其餘假執行之聲請，因訴之駁回而失所附麗，不予准許。
五、據上論結，本件原告之訴為一部有理由，一部無理由，依民事訴訟法第七十九條
    但書、第八十五條第二項、第三百九十條第二項判決如主文。
中      華      民      國    八十九    年      九      月     十四     日
                                        臺灣臺中地方法院民事第一庭
~B法      官  吳蕙玟
右為正本，係照原本作成。
如不服本判決，應於判決送達後二十日內，向本院提出上訴狀。
中      華      民      國    八十九    年      九      月     十四     日
~B法院書記官


司法院資訊處製作；財團法人民間司法改革基金會備份。
